Tập lưu văn bản đi của Chi cục An toàn Vệ sinh Thực phẩm tháng 01 đến tháng 6 năm 2010. Từ số: 01 - 35. Khuyết số: 03 -11, 13 - 22, 24 - 27, 32, 34, 36, 38, 39, 41, 42, 44, 45, 47, 50, 54 - 58, 61 - 65, 74, 79, 81, 83, 84, 87, 91, 96, 97, 99 - 102, 104 - 108, 113, 117, 121 - 123, 126, 127, 134, 135
Cục Văn thư và Lưu trữ Nhà nước
Tập lưu văn bản đi của Chi cục An toàn Vệ sinh Thực phẩm tháng 01 đến tháng 6 năm 2010. Từ số: 01 - 35. Khuyết số: 03 -11, 13 - 22, 24 - 27, 32, 34, 36, 38, 39, 41, 42, 44, 45, 47, 50, 54 - 58, 61 - 65, 74, 79, 81, 83, 84, 87, 91, 96, 97, 99 - 102, 104 - 108, 113, 117, 121 - 123, 126, 127, 134, 135
T_p_l_u_v_n_b_n__i_c_a_Chi_c_c_An_to_n_V__sinh_Th_
279 tờ
Chi cục An toàn vệ sinh thực phẩm
Thời hạn bảo quản
Vĩnh viễn
Danh mục tài liệu
- Quyết định Về việc ban hành Quy chế chi tiêu nội bộ của Chi cục An toàn vệ sinh thực phẩm, 2010; 1
  Sở y tế Hậu Giang chi cục an toàn vệ sinh thực phẩm
- Bảng mô tả công việc cá nhân - phòng thông tin truyền thông và quản lý nghiệp vụ điều kiện thực phẩm, 2010; 2
  Chị cục an toàn vệ sinh thực phẩm - phồng thông tin truyền thông và quản lý nghiệp vụ điều kiện thực phẩm
- BÁO CÁO KẾT QUẢ VỆ SINH AN TOÀN THỰC PHẨM CÁC CƠ SỞ KINH DOANH RƯỢU NĂM 2010, 3
  SỞ Y TẾ HẬU GIANG CHI CỤC AN TOÀN VỆ SINH THỰC PHẨM
- Quyết định Về việc Ban hành quy chế làm việc của Chi cục An toàn vệ sinh thực phẩm, 2010; 4
- Hợp đồng trách nhiệm Về việc xét nghiệm mẫu thực phẩm năm 2010, 5
- Giấy thôi trả lương (Ông Trần Văn Nhâm), 2010; 1
  Chi cục Vệ sinh an toàn thực phẩm sở y tế tỉnh Hậu Giang
- Công văn Về việc xin bổ sung kinh phí năm 2010., 2
- Tờ trình Về việc xin cấp bổ sung dự toán điều động nhà trọ, 2010; 3
- Công văn Về việc Quyết toán kinh phí Chương trình mục tiêu VSATTP năm 2010., 4
- Tờ trình Về việc xin mua xe mô tô, 2010; 5
- Hợp đồng Về việc xét nghiệm mẫu thực phẩm Quí I và Quí II năm 2010, 6
- Tờ trình Về việc xin duyệt giá xây dựng Pano tuyên truyền an toàn vệ sinh thực phẩm, 2010; 7
- Tài liệu không có tiêu đề, 1
  SỞ Y TẾ VIỆN VỆ SINH - Y TẾ CÔNG CỘNG THÀNH PHỐ HỒ CHÍ MINH
- Tập lưu sổ văn bản của Chi cục An toàn Vệ sinh Thực phẩm năm 2010, 2009; 2
  CHI CỤC AN TOÀN VSTP